【裁判字號】    99,訴,74
【裁判日期】    980226
【裁判案由】    毒品危害防制條例
【裁判全文】
臺灣基隆地方法院刑事判決                99年度訴字第74號
公  訴  人  臺灣基隆地方法院檢察署檢察官
被      告  甲○○
上列被告因毒品危害防制條例案件，經檢察官提起公訴（99年度
毒偵字第17號），被告於準備程序進行中，就被訴事實為有罪之
陳述，經本院合議庭裁定由受命法官獨任進行簡式審判程序，判
決如下：
    主  文
甲○○施用第一級毒品，累犯，處有期徒刑玖月，扣案之注射針
筒貳支沒收之。
    犯罪事實
一、甲○○前因施用毒品案件，經觀察、勒戒後，認無繼續施用
    毒品之傾向於民國92年2 月19日釋放出所，並由臺灣基隆地
    方法院檢察署檢察官以92年度毒偵字第766 號為不起訴處分
    在案；復因(甲)違反槍砲彈藥刀械管制條例案件，經本院於93
    年10月26日，以93年度訴字第205號判決判處有期徒刑2年確
    定；(2)因施用第一級毒品案，由臺灣臺北地方法院於93年10
    月29日，以93年度訴字第664號判決判處有期徒刑8月確定；
    (丙)因連續施用第一級毒品案件，由本院於94年6月28日，以
    94年度訴字第241號判決判處有期徒刑1年確定，前開(甲)(乙)(丙)
    三案嗣經裁定減刑，各減為有期徒刑1 年、4月、6月，(丙)案
    減得之刑，與(甲)(乙)二案所定應執行之有期徒刑1年2月接續執
    行，於95年12月29日假釋出監，所餘刑期並付保護管束，雖
    於96年7月19 日撤銷假釋，惟其已執行之刑已逾減刑後所應
    執行之1年8月，原宣付之保護管束無須執行，而認假釋期間
    業已屆滿而執行完畢；其後，再因(丁)施用第一級毒品案件，
    由本院於96年9月19日，以96年度訴字第628號判決判處應執
    行有期徒刑1年確定；(戊)因犯搶奪案件，由本院於96年8月21
    日，以96年度訴字第597號判決判處有期徒刑1年確定；(己)因
    偽造文書案件，由本院於96年9月20日以96年度基簡字第
    1036號判決判處有期徒刑3 月確定，前開(戊)(己)二案嗣經裁定
    應執行有期徒刑1年2月確定，並與(丁)案合併接續執行，於96
    年9月10日發監執行，98年6月5 日縮刑期滿執行完畢（構成
    累犯）。
二、猶甲○○猶未戒除毒癮，基於施用第一級毒品級第二級毒品
    之犯意，於98年11月26日下午5 時許，在基隆市○○區○○
    路259 巷74之1 號3 樓住處，以將海洛因及甲基安非他命摻
    水放入注射針筒注射之方式，施用第一級毒品海洛因及第二
    級毒品甲基安非他命1 次（被告施用第二級毒品之時間、地
    點、方式，業據公訴檢察官當庭補充更正）。嗣為警於98年
    11月27日下午3 時40分，持臺灣基隆地方法院檢察署另案核
    發之拘票，將其拘提到案，並扣得注射針筒2 支，經採集其
    尿液送驗，有毒品嗎啡類及安非他命類陽性反應，而悉上情
    。
三、案經臺灣基隆地方法院檢察署檢察官自動檢舉簽分偵查起訴
    。
    理  由
一、本件被告所犯者非為死刑、無期徒刑、最輕本刑為3 年以上
    有期徒刑之罪或高等法院管轄第一審案件，其於準備程序進
    行中，先就被訴事實為有罪之陳述，經告知其簡式審判程序
    之旨，並聽取公訴人及被告之意見後，本院依刑事訴訟法第
    273 條之1 第1 項之規定，裁定由受命法官獨任進行簡式審
    判程序，且依同法第273 條之2 規定，簡式審判程序之證據
    調查，不受第159 條第1 項、第161 條之2 、第161 條之3
    、第163 條之1 及第164 條至第170 條規定之限制，合先敘
    明。
二、前揭犯罪事實，業據被告於本院準備程序及審理時坦承不諱
    ，又經被告同意，為警查獲後所採集之尿液經送驗後，呈安
    非他命、甲基安非他命、可待因、嗎啡之陽性反應，此有基
    隆市警察局第四分局偵辦毒品案件尿液檢體對照表（檢體編
    號：098217）、台灣尖端先進生技醫藥股份有限公司98年12
    月11日濫用藥物檢驗報告各乙份（見99年度毒偵字第17號卷
    第3頁、第4頁）附卷可稽，且參之以酵素免疫分析或薄層定
    性分析等方式為初步篩檢者，檢驗結果雖有相當程度偽陽性
    之可能，然以氣（液）相層析、質譜分析之儀器為交叉確認
    者，檢驗結果出現偽陽性之機率則極低，因而具有公信力，
    核足為對涉嫌人不利之認定，且有扣案之注射針筒2 支佐證
    ，足認被告自白與犯罪事實相符，其犯罪事證明確，犯行洵
    堪認定，應依法論科。
三、查海洛因、甲基安非他命分係毒品危害防制條例第2條第2項
    第1款、第2款所定之第一級、第二級毒品，核被告所為係犯
    毒品危害防制條例第10條第1項、第2項之施用第一級、第二
    級毒品罪。被告持有第一級毒品海洛因及第二級毒品甲基安
    非他命之低度行為，應為施用第一級、第二級毒品之高度行
    為所吸收，不另論罪。被告將第一級毒品海洛因、第二級毒
    品甲基安非他命混合放入針筒內同時施用，係一行為觸犯上
    開2 罪名，為想像競合犯，依刑法第55條規定，從較重之施
    用第一級毒品罪處斷，公訴意旨固漏載被告施用第二級毒品
    甲基安非他命之犯罪事實，惟此部分與所犯施用第一級毒品
    罪間具有裁判上一罪關係，且據公訴檢察官當庭補充施用第
    二級毒品之犯罪事實，本院自得併予審理，併予敘明。再被
    告有犯罪事實欄所示論罪科刑執行完畢情形，有臺灣高等法
    法被告前案紀錄表乙份附卷足憑，其於前案執行完畢後5 年
    內，故意再犯本件有期徒刑以上之罪，為累犯，依刑法第47
    條第1 項加重其刑。爰審酌被告曾有施用毒品之前科仍不知
    戒除，惟犯罪後坦承犯行，且所犯之施用毒品犯行乃戕害自
    己身心健康，並未危及他人等一切情狀，量處如主文所示之
    刑。
四、扣案之注射針筒2 支，均非專供施用毒品之器具，且屬被告
    所有，供本案犯罪之所用，此亦經被告供承明確，爰依刑法
    第38條第1 項第2 款、第3 項規定，併予宣告沒收。
據上論斷，應依刑事訴訟法第273 條之1 第1 項、第299 條第1
項前段，毒品危害防制條例第10條第1項、第2項，刑法第11 條
前段、第55條、第47條第1項、第38條第1項第2款、第3項，判決
如主文。
本案經檢察官乙○○到庭執行職務。
中    華    民    國    98    年    2     月    26    日
                  刑事第四庭法  官   周霙蘭
以上正本證明與原本無異。
如不服本判決應於收受送達後10日內向本院提出上訴書狀，並應
敘述具體理由；其未敘述上訴理由者，應於上訴期間屆滿後20日
內向本院補提理由書(均須按他造當事人之人數附繕本)「切勿逕
送上級法院」。
中    華    民    國    99    年    2     月    26    日
                            書記官   莊智凱
附錄論罪法條：
毒品危害防制條例第10條
施用第一級毒品者，處 6 月以上 5 年以下有期徒刑。
施用第二級毒品者，處 3 年以下有期徒刑。

司法院資訊處製作；財團法人民間司法改革基金會備份。
